【裁判字號】    89,易,2664
【裁判日期】    890914
【裁判案由】    傷害
【裁判全文】
臺灣臺中地方法院刑事判決                        八十九年度易字第二六六四號
    公  訴  人  臺灣臺中地方法院檢察署檢察官
    被      告  甲○○
右列被告因傷害等案件，經檢察官提起公訴（八十九年度偵字第一０七三六號），本
院判決如左：
    主    文
甲○○以加害生命、身體之事，恐嚇他人致生危害於安全，處罰金壹仟元，如易服勞
役，以參佰元折算壹日。
被訴傷害部分公訴不受理。
    事    實
一、甲○○與李碧霞係男女朋友關係，民國八十九年六月二十八日下午三時許，甲○
    ○打電話到台中市○○路○段三七五之六號李碧霞任職之公司，因懷疑李碧霞與
    他人約會，於電話中與李碧霞發生爭吵，甲○○竟以：要將李碧霞殺死、毀容等
    加害李碧霞生命、身體之事，恐嚇李碧霞，使李碧霞心生畏懼，致生危害於李碧
    霞之安全。嗣經李碧霞報警查悉上情。
二、案經李碧霞訴由臺中市警察局第三分局報請臺灣臺中地方法院檢察署檢察官偵查
    起訴。
    理    由
壹、有罪判決部分：
一、訊據被告甲○○矢口否認有前揭恐嚇犯行，辯稱：當日伊雖有傷害告訴人李碧霞
    （傷害部分業據撤回告訴），惟並未出言恐嚇告訴人云云。經查，右揭犯罪事實
    業據告訴人於本院審理時到庭指訴綦詳；又被告自承前與告訴人爭執時，曾出言
    恐嚇告訴人，本件傷害事件前亦與告訴人發生爭執等語，查被告既與告訴人有所
    爭執，可見告訴人所指訴被告出言恐嚇，應非虛妄；且被告與告訴人均稱伊二人
    係男朋友關係，被告復於本院審理時再三強調：伊現在仍與告訴人在一起，並未
    因前開事件而分手。則被告與告訴人既係男女朋友，於前開事件發生後又已和好
    ，且告訴人復另對被告傷害伊之部分表示原諒被告並撤回告訴，有和解書一紙在
    卷可稽，是以被告與告訴人二人之關係觀之，告訴人應無虛詞誣陷被告之理。從
    而被告所辯顯不足採信，其犯行洵堪認定。
二、核被告所為，係犯刑法第三百零五條之恐嚇危害安全罪。爰審酌被告對他人缺乏
    基本之尊重，且否認犯行，未見真誠悔過之心，惟告訴人業已表示原諒被告等一
    切情狀，量處如主文所示之刑，並諭知易服勞役之折算標準。
貳、不受理判決部分：
一、公訴意旨略以：被告於八十九年六月二十八日下午三時許，在台中市○○路○段
    三七五之六號，持椅子毆打告訴人，致告訴人受有右上臂瘀青血腫、左大腿瘀青
    血腫、左右膝瘀青血腫及下臂部紅色傷痕等傷害，因認被告涉有刑法第二百七十
    七條第一項之普通傷害罪嫌。
二、按告訴乃論之罪，其告訴經撤回者，應諭知不受理之判決。又不受理之判決，得
    不經言詞辯論為之。刑事訴訟法第三百零三條第三款、第三百零七條分別定有明
    文。本件被告經檢察官以刑法第二百七十七條第一項之普通傷害罪起訴，依同法
    第二百八十七條前段之規定，係屬告訴乃論之罪。茲據告訴人於八十九年八月三
    十一日本院第一審辯論終結前，當庭以言詞撤回對被告之告訴，依上開說明，就
    被告被訴傷害罪部分，爰不經言詞辯論，逕為諭知不受理之判決。
據上論斷，應依刑事訴訟法第二百九十九條第一項前段、第三百零三條第三款、第三
零七條，刑法第三百零五條、第四十二條第二項，罰金罰鍰提高標準條例第一條前段
、第二條，判決如主文。
本案經檢察官葉芳如到庭執行職務。
中      華      民      國    八十九    年      九      月    十四    日
                          臺灣臺中地方法院刑事第七庭
                                        法       官  林郁婷
右正本證明與原本無異。
如不服本判決，應於送達後十日內向本院提出上訴狀 （須附繕本） ，上訴於台灣高
等法院台中分院。
                                        書記官
中      華      民      國      八十九      年      九    月    十四    日
附錄論罪科刑法條
刑法第三百零五條：
以加害生命、身體、自由、名譽、財產之事恐嚇他人，致生危害於安全者，處二年以
下有期徒刑、拘役或三百元以下罰金。


司法院資訊處製作；財團法人民間司法改革基金會備份。
